臺灣桃園地方法院民事判決　　　　　　 94年度重訴字第266號
原　　　告　乙○○
訴訟代理人　丙○○
　　　　　　劉秀琳律師
被　　　告　甲○○
　　　　　　　　　　　現另案
上列當事人間請求損害賠償事件，原告就本院93年度交訴字第10
1號肇事遺棄罪等案件提起附帶民事訴訟（93年度交重附民字第2
4 號），經本院刑事庭裁定移送前來，於民國94年10月25日言詞
辯論終結，本院判決如下：
    主  文
被告應給付原告新台幣玖佰柒拾伍萬伍仟柒佰柒拾陸元，及自民
國九十三年十月十六日起至清償日止，按週年利率百分之五計算
之利息。
訴訟費用由被告負擔。
本判決得假執行。
    事實及理由
一、本件原告起訴主張：被告於民國93年5 月28日因徹夜玩樂未
    眠，翌日清晨6 時20分許，駕駛車號8K-3088 號自用小客車
    ，搭載其女友楊紫帆，沿桃園縣龜山鄉○○○路往台北方向
    行駛，行經東萬壽路768 號前之彎道路段時，本應注意該路
    段之行車限速為時速50公里，不得超速行駛，且汽車行經彎
    道時，應減速慢行，並注意車前狀況作隨時採取必要之安全
    措施之準備，而依當時情形並無不能注意情事，竟疏於注意
    ，並於精神欠佳之狀況下，猶以時速約80至90公里之速度急
    駛前開彎道，適有訴外人周正修騎乘車號BHE-899 號重型機
    車後載原告，同向遵行車道正常行駛於被告所駕駛小客車之
    右前方，然因被告疲勞駕駛且超速行駛而未減速慢行作隨時
    停車之準備，甚至欲由周正修所騎乘之上開機車左側超車前
    行，致於超車時，被告所駕駛之小客車因高速及道路彎曲等
    因素而失控打滑，不慎撞擊周正修所騎乘之機車車身，致機
    車彈撞路邊電線桿後起火燃燒，周正修及原告當場被拋出車
    外摔落地面，致周正修顱骨骨折併腦挫傷，送醫急救後，於
    同日上午8 時許到院前死亡，原告則受有右股骨骨折、右脛
    骨開放性粉碎骨折、右足脛前動脈斷裂、臉部及上肢多處擦
    傷併出血性休克等重傷害，嗣雖經多次手術，惟右下肢機能
    毀敗而無法復原，現仍呈中度肢障之狀態。被告本件車禍肇
    事後，非但未立即援助反因畏罪駕車逃逸等節，案經臺灣桃
    園地方法院檢察署檢察官以93年度偵字第13919 號肇事遺棄
    罪提起公訴，並經鈞院93年度交訴字第101 號刑事判決被告
    有罪。原告因本件車禍致受有損失醫療費新台幣（下同）65
    ,726 元 、看護費279,300 元、不能工作減少薪資損失125,
    000 元、減少勞動能力損害4,28 2,467元、增加生活需要損
    害3,283 元、精神慰撫金5,000,000 元，總計9,755,776 元
    ，爰依民法侵權行為之法律規定，提起本件訴訟，並聲明：
    (一)被告應給付原告9, 755,776元及自起訴狀繕本送達之翌日
    起至清償日止，按週年利率5%計算之利息。(二)願供擔保，聲
    請宣告假執行。
二、被告認諾原告之請求。
三、按當事人於言詞辯論時為訴訟標的之捨棄或認諾者，應本於
    其捨棄或認諾為該當事人敗訴之判決，民事訴訟法第384條
    定有明文。本件被告既對原告之請求為訴訟標的之認諾，則
    本院即應為被告敗訴之判決。從而，原告依民法侵權行為之
    法律關係，請求被告給付9,755,776 元及自起訴狀繕本送達
    之翌日即93年10月16日起至清償日止，按週年利率5%計算之
    利息，為有理由，應予准許。
四、本件係本於被告認諾所為之判決，爰依職權宣告假執行。
五、據上論結，本件原告之訴為有理由，依民事訴訟法第78條、
    第389 條第1 項第1 款，判決如主文。
中　　華　　民　　國　　94　　年　　11　　月　　3　　日
                  民事第一庭    法　官　賴惠慈
以上正本係照原本作成
如對本判決上訴，須於判決送達後20日內向本院提出上訴狀
中　　華　　民　　國　　94　　年　　11　　月　　3 　　日
                                書記官　黃泰能
